臺灣新北地方法院民事裁定
111年度補字第1018號
原      告  湯麗美
輔  助  人  湯惠君
上列原告與被告劉信忠間請求返還損害賠償等事件，本院裁定如
下：
    主  文
原告應於本裁定送達後10日內，查報訴之聲明第二至四項所示各
車輛於被告占有使用期間所衍生之各項應繳費用之總金額，並加
計其餘聲明部分之訴訟標的價額新臺幣2,560,992元後，為本件
訴訟標的價額，並按該訴訟標的價額，依民事訴訟法第77條之13
所定費率補繳裁判費，並具狀補正被告之住所或居所，暨檢附被
告之戶籍謄本（記事欄勿省略），逾期未補正，即駁回原告之訴
。
    理  由
一、按當事人書狀，應記載當事人姓名及住所或居所；起訴，應
    以訴狀表明當事人及法定代理人，提出於法院為之，民事訴
    訟法第116條第1項第1款前段、第244條第1項第1款分別定有
    明文。又提起民事訴訟，應依民事訴訟法第1編第3章第1節
    、第2節之規定繳納裁判費，此亦為起訴必備之程式。復按
    訴訟標的之價額，由法院核定；核定訴訟標的之價額，以起
    訴時之交易價額為準；無交易價額者，以原告就訴訟標的所
    有之利益為準；訴訟標的之價額不能核定者，以第466條所
    定不得上訴第三審之最高利益額數加10分之1定之，民事訴
    訟法第77條之1第1項、第2項、第77條之12分別定有明文。
    再按原告之訴，有民事訴訟法第249條第1項所列各款情形之
    一者，依其情形可以補正，經審判長定期間命其補正而不補
    正者，法院應以裁定駁回之，民事訴訟法第249條第1項亦有
    明文。
二、原告提起本件訴訟，未於起訴狀上載明被告之住所或居所，
    起訴程式尚有不備。又原告起訴未據繳納裁判費，查本件原
    告起訴聲明係請求：「㈠被告應協同原至新北市政府經濟發
    展局將原告為負責人之金文曲企業社，辦理過戶登記予被告
    。㈡被告應協同原告至監理機關將原告為車牌號碼000-0000
    號自用小客車所有權人之車籍塗銷，並辦理過戶登記予被告
    。㈢被告應協同原告至監理機關將原告為車牌號碼000-0000
    號普通重型機車所有權人之車籍塗銷，並辦理過戶登記予被
    告。㈣被告應協同原告至監理機關將原告為車牌號碼000-000
    0號普通重型機車所有權人之車籍塗銷，並辦理過戶登記予
    被告。㈤被告應代原告向國泰世業華銀行付貸款新臺幣（下
    同）50萬元。㈥被告應代原告向和潤企業股份有限公司給付
    貸款10萬元。㈦被告應代原告向甲公司給付貸款70,992元。㈧
    被告應代原告向交通部公路總局臺北區監理所就ASG-3370號
    自用小客車部分繳納罰鍰3,000元。㈨被告應給付原告24萬元
    ，及自起訴狀繕本送達被告之翌日起至清償日止，按年息百
    分之5計算之利息。」等語，有民事起訴狀可佐。經查：
  ㈠訴之聲明第一項及第九項營業稅請求部分：聲明第九項係附
    帶請求聲明第一項所示企業社之營業稅，則就第九項聲明部
    分不併算其價額聲明，而就聲明第一項之訴訟標的非屬親屬
    關係及身分上之權利有所主張，核屬財產權涉訟，惟就原告
    所提訴訟資料，無法衡量原告倘獲勝訴判決所得受之客觀利
    益，是此部分訴訟標的價額即屬不能核定，依民事訴訟法第
    77條之12規定，應以民事訴訟法第466條所定不得上訴第三
    審之最高利益額數加10分之1即165萬元為第一項聲明之訴訟
    標的價額。
  ㈡訴之聲明第二至四項及第八項請求繳納罰鍰部分：就聲明第
    二至四項部分，原告係主張被告始為該等車輛實際所有權人
    應偕同原告辦理塗銷原登記並辦理過戶登記，暨聲明第八項
    為附帶請求代為繳納聲明第二項所示自用小客車之罰鍰費用
    ，就聲明第八項部分不併計其價額。而就原告聲明第二至四
    項並非本於所有權之法律關係為請求，則此項聲明之訴訟標
    的價額應以原告將該等車輛辦理過戶登記予被告所得受之利
    益，即該等車輛於被告占有使用期間所衍生之各項應繳費用
    為據，然原告未於起訴狀內載明上開期間衍生之各項應繳費
    用之總金額，致本院無從核定訴訟標的價額。茲限原告於本
    裁定送達後10日內，具狀查報此部分訴訟標的之價額。
  ㈢訴之聲明五項部分：原告請求被告代為給付50萬元，則此部
    分訴訟標的之價額即為50萬元。
  ㈣訴之聲明第六項部分：原告請求被告代為給付10萬元，則此
    部分訴訟標的之價額即為10萬元。
  ㈤訴之聲明第七項部分：原告請求被告代為給付70,992元，則
    此部分訴訟標的之價額即為70,992元。
  ㈥訴之聲明第十項部分：原告請求被告給付24萬元，則此部分
    訴訟標的之金額即為24萬元。
  ㈦綜上，茲限原告於本裁定送達後10日內，補正陳報聲明第二
    至四項所示各車輛於被告占有使用期間所衍生之各項應繳費
    用之總金額，並據此加計聲明第一、五、六、七、十項之訴
    訟標的價額即165萬元、50萬元、10萬元、70,992元、24萬
    元（合計2,560,992元）後，即為本件訴訟標的之價額，再
    依民事訴訟法第77條之13所定費率，據此繳納裁判費，並具
    狀補正被告之住所或居所，暨檢附被告之戶籍謄本（記事欄
    勿省略），逾期未補正，即駁回原告之訴。 
三、爰裁定如主文。
中　　華　　民　　國　　111 　年　　6 　　月　　20　　日
                  民事第五庭  法　官　鄧雅心
以上正本證明與原本無異。
本裁定不得抗告。
中　　華　　民　　國　　111 　年　　6 　　月　　20　　日
                              書記官　賴峻權